【裁判字號】    90,裁,990
【裁判日期】    901129
【裁判案由】    免職
【裁判全文】
最  高  行  政  法  院  裁  定                      九十年度裁字第九九○號
    再 審 原告    甲○○
    再 審 被告    國防部
    代  表  人    伍世文
右當事人因免職事件，再審原告對本院中華民國八十九年二月二十五日八十九年度判
字第五三五號判決，提起再審。本院裁定如左︰
    主  文
再審之訴駁回。
再審訴訟費用由再審原告負擔。
    理  由
按再審案件經再審判決後，當事人不得仍以同一之事實理由，為對原判決重行提起再
審之訴之主張，本院四十三年裁字第十二號著有判例。本件再審原告前因免職事件，
提起行政訴訟，為本院八十八年度判字第一○四號判決駁回後，再審原告對之提起再
審之訴，亦經本院八十九年度判字第五三五號判決駁回在案。茲再審原告復對本院八
十九年度判字第五三五號判決提起再審之訴，核其狀述理由無非謂︰二次前程序均漏
為斟酌其所提出陳述原處分不當之反證，以及原處分所引用之法律是否適法？是否過
當？其於二次前程序已一一舉證，不再重複陳述，又因再審被告濫權認定之罪名而為
不當處分不合狀況，再審被告違法未允辦理復職，依修正前行政訴訟法第二十八條第
一款、第十款（相當於行政訴訟法第二百七十三條第一項第一款、第十三款）規定提
起再審等語。經查：（一）、再審原告於前次再審程序即以本院八十八年度判字第一
○四號判決有漏未斟酌其舉證，而依修正前行政訴訟法第二十八條第一款、第十款規
定提起再審，經本院八十九年度判字第五三五號判決以：「按行政訴訟當事人對本院
之判決提起再審之訴，必須具有行政訴訟法第二十八條所列各款情形之一者，始得為
之。而該條第一款所謂適用法規顯有錯誤者，係指原判決所適用之法規與該案應適用
之現行法規相違背或與解釋判例有所牴觸者而言；至於法律上見解之歧異，再審原告
對之縱有爭執，要難謂為適用法規錯誤，而據為再審之理由。至該條第十款所謂當事
人發見未經斟酌之重要證物者，係指該證物在前訴訟程序中即已存在，而當事人不知
其存在或不能予以使用，現始發現或得使用者而言。若在前訴訟程序業已提出主張，
經斟酌而為原判決所不採，即非此之所謂發見未經斟酌之證據。本件再審原告原係聯
勤總部財務學校政治部陸軍政工上校政治教官，再審被告以其在台東師管區政治部副
主任任內行為不檢，挾嫌誣告長官，及假借創辦刊物，分向民間廠商募捐，幾近招搖
，有損軍譽，經總政戰部派員專案查證屬實，有調查案件談話筆錄、調查報告表等資
料附原處分卷可稽，所犯情節重大，分別以感念字第○六○二號及第三三九四號令
各核定記大過二次，並以再審原告在同一考績期內記大過滿三次，乃以感念字第四
四二三號令予以撤職處分，總政戰部於八十五年三月十九日以祥祺字第○二九二九
號書函否准原告註銷撤職處分之申請。再審原告不服，循序提起行政訴訟，主張伊確
無行為不檢，假藉辦刊向民商募款，冒犯長官或挑撥離間之行為，屢次申訴，再審被
告均未作有效審議，顯屬違法云云。原判決以再審原告於台東師管區政治部副主任任
內，行為不檢，挾嫌誣告長官，假藉名義募捐，幾近招搖，有損軍譽等情，業經總政
戰部派員查證非虛，此有談話筆錄及調查報告存原處分卷足憑，再審原告空言否認有
上開行為，既未能舉證以資證明，自非足取，從而原處分及一再訴願決定，俱無違誤
，其起訴論旨，難謂為有理由，遂適用當時陸海空軍懲罰法第一條、第三條第一項第
三款、第四條第一款、第二款、第五款及第九條第二項之規定，駁回其前程序之訴。
核原判決所適用之法規與本案應適用之現行法規並無違背；與解釋判例亦無牴觸。而
再審原告於前程序所為主張及舉證業經原判決斟酌而不採。茲仍執前詞，謂其係遭受
人事摩擦，私人恩怨之構陷云云，既未能舉其在前程序中已存在未經原判決斟酌之證
物，遽行提起再審之訴，核於首揭法條規定之再審要件不合，其再審意旨難謂有理，
應予駁回。」為由，駁回再審原告之前次再審之訴，足見再審原告所主張之前揭再審
事由，業經再審原告於本院八十八年度再字第○○三三二號再審訴訟程序中提出主張
，而為本院所不採，以本院八十九年度判字第五三五號判決駁回在案，茲再審原告復
以同一原因事實對於該再審判決提起再審之訴，揆諸首揭判例意旨，難謂合法，應予
駁回。再審原告請求之損害賠償部分，亦應併予駁回。
據上論結，本件再審之訴為不合法，爰依行政訴訟法第二條、第三條、第二百七十八
條第一項、第九十八條第三項前段，裁定如主文。
中    華    民    國      九十      年      十一      月    二十九      日
                    最 高 行 政 法 院  第 四 庭
                                審 判 長 法  官      葉  振  權
                                         法  官      蔡  進  田
                                         法  官      吳  錦  龍
                                         法  官      劉  鑫  楨
                                         法  官      吳  明  鴻
右  正  本  證  明  與  原  本  無  異
                                         法院書記官  陳  盛  信
中    華    民    國      九十      年      十一      月    二十九      日


司法院資訊處製作；財團法人民間司法改革基金會備份。
